臺灣彰化地方法院交通事件裁定　94年度交聲字第591號
原處分機關　交通部公路總局臺中區監理所彰化監理站
異　議　人　甲○○
即受處分人
上列異議人因違反道路交通管理處罰條例案件，對於交通部公路
總局臺中區監理所彰化監理站於中華民國94年9月27日所為之處
分聲明異議（原處分案號：彰監4字第裁64-I00000000號），本
院裁定如下：
    主  文
異議駁回。
    理  由
一原處分機關交通部公路總局臺中區監理所彰化監理站裁決意旨
  ：異議人即受處分人甲○○於民國91年9月13日上午7時32分許
  ，未戴安全帽，無照騎乘車牌號碼TCQ-807號輕型機車，行經
  彰化縣員林鎮○○街，經警當場舉發，爰依道路交通管理處罰
  條例第21條第1項第1款、第31條第6項處罰鍰新臺幣（下同）
  10,200元。
二異議人聲明異議意旨：異議人違規經警舉發後，尚未收悉舉發
  違反道路交通管理事件通知單前，即於91年10月因案入監執行
  ，至94年1月5日始出監，並非惡意逾期不繳罰鍰，為此聲明異
  議，請求以最低額處罰。
三按汽車駕駛人未領有駕駛執照駕車者，處6,000元以上12,000
  元以下罰鍰，並當場禁止其駕駛及扣留其車輛牌照；機器腳踏
  車駕駛人或附載座人未依規定戴安全帽者，處駕駛人500元罰
  鍰，道路交通管理處罰條例第21條第1項第1款、第31條第6項
  分別定有明文。又該條例所定罰鍰之處罰，行為人接獲違反道
  路交通管理事件通知單後，於15日內得不經裁決，逕依第92條
  第3項之罰鍰基準規定，向指定之處所繳納結案；不服舉發事
  實者，應於15日內，向處罰機關陳述意見；其不依通知所定期
  限前往指定處所聽候裁決，且未依規定期限繳納罰鍰結案或向
  處罰機關陳述意見者，處罰機關得逕行裁決之，道路交通管理
  處罰條例第9條第1項亦有規定。另主管機關依道路交通管理處
  罰條例第92條第3項授權訂定之違反道路交通管理事件統一裁
  罰基準及處理細則所列違反道路交通管理事件統一裁罰基準表
  ，駕駛機器腳踏車違反道路交通管理處罰條例第21條第1項第1
  款，逾越應到案期限30日以上繳納罰鍰或逕行裁決處罰者，罰
  鍰為9,600元，違反同條例第31條第6項，逾越應到案期限30日
  以上繳納罰鍰或逕行裁決處罰者，罰鍰為500元。
四經查：異議人於91年9月13日上午7時32分許，未戴安全帽，無
  照騎乘車牌號碼TCQ-807號輕型機車，行經彰化縣員林鎮○○
  街，經警當場舉發，有舉發違反道路交通管理事件通知單在卷
  可稽，且為異議人所不爭，上開違規事實自屬實在，本案既係
  當場舉發，該通知單收受通知聯者簽章欄並經異議人簽名表示
  收受，則其辯稱未收悉通知單云云，尚非可採，是異議人應依
  道路交通管理處罰條例第9條第1項，於15日內即91年9月28日
  前，不經裁決逕依同條例第92條第3項之罰鍰基準規定，向指
  定之處所繳納結案，或向原處分機關即處罰機關陳述意見，否
  則原處分機關當得逕行裁決之。其次，異議人因施用毒品案件
  ，自91年10月9日起執行觀察勒戒、強制戒治及刑罰，至94年1
  月5日釋放，雖有臺灣高等法院在監在押全國紀錄表可按，然
  扣除前開依法拘禁期間，至原處分機關於94年9月27日裁決前
  ，亦早已逾越到案期限30日以上，詎異議人於出監後猶未繳納
  罰鍰結案或向原處分機關陳述意見，原處分機關自應依上揭基
  準表裁罰，即就違反道路交通管理處罰條例第21條第1項第1款
  部分處罰鍰9,600元，就違反同條例第31條第6項部分處罰鍰
  500元。綜上所述，本件事證明確，原處分機關據舉發之事實
  ，依上開規定裁罰，並無違法、不當，異議人之異議無理由，
  應予駁回。
據上論斷，應依道路交通管理處罰條例第87條第2項、道路交通
案件處理辦法第19條，裁定如主文。
中　　華　　民　　國　　94　　年　　10　　月　　25　　日
                  交通法庭      法　官  廖政勝
以上正本證明與原本無異。
如不服本裁定，應於裁定送達後5日內向本院提出抗告狀（應附
繕本）。
中　　華　　民　　國　　94　　年　　10　　月　　26　　日
                                書記官  呂雅惠
